臺灣高雄地方法院民事判決　　　　　　　96年度簡上字第26號
上　訴　人　乙○○
被　上訴人　甲○○
上列當事人間民國96年度簡上字第26號請求返還土地所有權狀事
件，上訴人對於民國95年11月30日本院鳳山簡易庭95年度鳳簡字
第2156號第一審判決，提起上訴，請求就假執行部分先為辯論，
本院於民國96年5 月16日言詞辯論終結，判決如下：
    主      文
上訴駁回。
原判決命上訴人給付部分，如上訴人以新臺幣肆拾捌萬元預供擔
保後，准免為假執行。
    事實及理由
一、上訴人陳述略以：其於第一審疏未聲明宣告預供擔保免為假
    執行，茲願供擔保免為假執行，爰依民事訴訟法第455 條規
    定請求先就假執行部分為辯論及裁判等語。於本院聲明：原
    判決關於假執行部分廢棄；若敗訴時願供擔保，請求免為假
    執行。
二、被上訴人則以：原判決依職權宣告假執行，並無違誤，上訴
    人應舉證證明被上訴人無權聲請假執行等語置辯。求為判決
    ：上訴駁回。
三、按關於財產權之訴訟，其標的之金額或價額在新臺幣（下同
    ）50萬元以下者，適用簡易程序；就適用簡易程序所為被告
    敗訴之判決，法院應依職權宣告假執行，民事訴訟法第427
    條第1 項及第389 條第1 項第3 款分別定有明文。本件被上
    訴人訴請上訴人返還坐落高雄縣大樹鄉○○段786 地號及高
    雄縣大樹鄉○○段504 地號土地（下稱系爭土地）之所有權
    狀各1 紙等語，核其訴訟標的，既非對於親屬關係或身分上
    之權利有所主張，自屬因財產權而起訴，且其訴訟標的無交
    易價額，則依民事訴訟法第77條之1 第2 項後段之規定，應
    以被上訴人就訴訟標的所有之利益計算價額。爰審酌該等權
    狀具有表彰系爭土地所有權之作用，如未持有該等權狀即無
    從就系爭土地為移轉或設定負擔之法律行為，且系爭土地之
    公告現值共計988,645 元（計算式：5.44×19,080＋58.99
    ×15,000＝988,645 ，元以下四捨五入），及經本院詢問兩
    造因本件訴訟可獲得之利益，上訴人及被上訴人分別認為以
    30萬元及48萬元為適當等一切情況，本院核定本件訴訟標的
    之價額為48萬元。則揆諸前揭規定，原判決適用簡易程序為
    上訴人敗訴之判決，同時依職權宣告假執行，自屬有據。上
    訴人就假執行部分之上訴，即無理由。惟上訴人陳明願供擔
    保，請求免為假執行，核無不合，爰酌定如主文所示之擔保
    金額，准許之。
四、據上論斷，本件假執行之上訴為無理由，爰依民事訴訟法第
    436 條之1 第1 項、第3 項、第455 條、第463 條、第392
    條第2 項，判決如主文。
中　　華　　民　　國　　96　　年　　5 　　月　　30　　日
                  民事第六庭  審判長法  官  謝靜雯
                                    法  官  鄭詠仁
                                    法  官  廖正雄
以上正本證明與原本無異。
不得上訴。
中　　華　　民　　國　　96　　年　　5 　　月　　30　　日
                                    書記官  許雅惠
